【裁判字號】    97,交聲,33
【裁判日期】    970221
【裁判案由】    違反道路交通管理處罰條例聲明異議
【裁判全文】
臺灣桃園地方法院交通事件裁定          97年度交聲字第33號
原處分機關  交通部公路總局新竹區監理所桃園監理站
異  議  人
即受處分人  宇興交通企業有限公司
代  表  人  甲○○
上列異議人即受處分人因違反道路交通管理處罰條例案件，對於
交通部公路總局新竹區監理所桃園監理站民國96年12月19日所為
之處分（原處分案號：桃監裁罰字第裁52-DB0000000號）聲明異
議，本院裁定如下：
    主  文
原處分關於吊扣牌照壹個月部分撤銷。
前開撤銷部分，宇興交通企業有限公司不罰。
    理  由
一、本件原處分意旨略以：異議人即受處分人宇興交通企業有限
    公司（下稱異議人）所有車牌號碼775-MU號營業一般小客車
    於民國96年9 月21日21時53分許，在桃園縣龜山鄉○○路○
    段492 號前，因違反汽車駕駛人駕駛汽車肇事，無人受傷或
    死亡而未依規定處置逃逸，經原處分機關於96年12月19日以
    異議人違反道路交通管理處罰條例第62條第1 項之規定，裁
    處罰鍰新臺幣（以下同）3,000元，並吊扣牌照1個月。
二、聲明異議意旨則以：異議人對於原處分關於因違反汽車駕駛
    人駕駛汽車肇事，無人受傷或死亡而未依規定處置逃逸之罰
    鍰部分不爭執，僅就吊扣牌照1 個月部分聲明異議，因異議
    人於96年9 月21日晚間11時許，接獲迴龍派出所警員通知，
    陳振炘先生即至派出所說明，翌日晚間7 許，並已提供肇事
    司機潘豐樹之資料予乙○○○○，並無「經通知汽車所有人
    到場說明，無故不到場說明，或不提供汽車駕駛人資料」之
    情形等語。
三、按汽車駕駛人駕駛汽車肇事，無人受傷或死亡而未依規定處
    置者，處新臺幣1,000 元以上3,000 元以下罰鍰。第一項及
    前項肇事逃逸案件，經通知汽車所有人到場說明，無故不到
    場說明，或不提供汽車駕駛人相關資料者，吊扣該汽車牌照
    1 個月至3 個月。道路交通管理處罰條例第62條第1 項前段
    、第5 項定有明文。本件異議人對其所有車輛於上揭時、地
    肇事，無人受傷或死亡而未依規定處置之違規事實，並不爭
    執，是原處分機關依據前揭道路交通管理處罰條例第62條第
    1 項前段之規定，裁處罰鍰3,000 元，固無違誤，惟本件異
    議人經警通知後，異議人公司股東陳振炘已立即於同日即96
    年9 月21日至迴龍派出所說明，並告知車輛駕駛人為潘豐樹
    ，翌日並檢附潘豐樹之駕駛執照影本及租車契約影本予乙○
    ○○○之事實，已據證人陳振炘、林英吉於本院訊問時結證
    明確（見本院97年2 月19日訊問筆錄），足見異議人並無經
    通知到場說明，無故不到場說明，或不提供汽車駕駛人相關
    資料之情事。從而，原處分機關另依道路交通管理處罰條例
    第62條第5 項之規定，裁處吊扣牌照1 個月，自有未合，故
    異議人對上開部分異議為有理由，應由本院將原處分關於吊
    扣牌照1 個月部分撤銷，並自為裁定如主文所示，以資適法
    。
據上論斷，應依道路交通管理處罰條例第87條第2 項、道路交通
案件處理辦法第第20條，裁定如主文。
中    華    民    國    97    年    2     月    21    日
                        交通法庭  法  官  許雅婷
以上正本證明與原本無異。
如不服本裁定，應於裁定送達後5 日內向本院提出抗告狀。
                                  書記官  吳玉蘭
中    華    民    國    97    年    2     月    22    日


司法院資訊處製作；財團法人民間司法改革基金會備份。
